【裁判字號】    99,審訴,431
【裁判日期】    990222
【裁判案由】    回復原狀等
【裁判全文】
臺灣臺北地方法院民事判決             99年度審訴字第431號
原      告  己○○
上列原告與被告臺灣臺北地方法院檢察署、辛○○、壬○○、丁
○○、丙○○、乙○○、甲○○、庚○○、子○○、戊○○、癸
○○間請求回復原狀等事件，本院判決如下：
    主  文
原告之訴駁回。
訴訟費用由原告負擔。
    理  由
一、原告起訴之聲明及主張詳如附件所示。
二、本件未經言詞辯論，故無被告之聲明及陳述可資記載。
三、按原告之訴，依其所訴之事實，在法律上顯無理由者，法院
    得不經言詞辯論，逕以判決駁回之，民事訴訟法第249條第2
    項定有明文。所謂原告之訴，依其所述之事實，在法律上顯
    無理由者，係指依原告於訴狀內記載之事實觀之，在法律上
    顯然不能獲得勝訴之判決者而言，最高法院62年台上字第84
    5號判例意旨可資參照。經查：
  (一)原告主張臺灣臺南地方法院73年度訴字第1392號、84年度再
    字第12號及本院97年度訴字第2365號、97年審訴字第1297號
    及97年審訴字第2575號民事判決無效，應回復原狀云云。惟
    就確定判決及裁定請求法院救濟，應依法循準再審程序為之
    ，為民事訴訟法第496條、第507條所明定。故原告欲廢棄前
    開裁判，自應依再審程序請求救濟，其另行提起
    本件訴訟主張前開判決無效，顯於法無據。
  (二)原告次主張臺灣臺北地方法院檢察署（下稱臺北地檢署）係
    無行為能力人，所為98他字第462號書函應屬無效。又被告私
    自制定山寨法律保證之本票為本票，為消費借貸請求給付借
    款證據，依憲法第65條及民法第73條規定，亦屬無效行為。
    故臺北地檢署98年他462號及82113號結案書函意思表示違反
    憲法第65條規定假冒中華民國法律之山寨偽造公文書行為，
    上開行為均屬無效而應予回復原狀云云。然臺北地檢署檢察
    官結案通知乃調查後之終結通知，倘原告不服，理應檢附更
    為具體之證據，遽提起本訴，實非法所許。
  (三)此外，細繹原告起訴之內容，原告既一再提及偽造公文書行
    為，足見本件並非關於民事私權之爭執，核與民事訴訟解決
    私權糾紛之目的不合，且非民事法院所得審理之範疇，本院
    無從審理，於法顯無理由。
四、綜上所述，原告提起本件訴訟，依其所訴之事實，在法律上
    均顯無理由，爰不經言詞辯論，逕以判決駁回之。
五、訴訟費用負擔之依據：民事訴訟法第78條。
中    華    民    國    99    年    2     月    22    日
                  民事第六庭    法  官  許純芳
以上正本係照原本作成
如對本判決上訴，須於判決送達後20日內向本院提出上訴狀
中    華    民    國    99    年    2     月    22    日
                                書記官  陳怡君

司法院資訊處製作；財團法人民間司法改革基金會備份。
